【裁判字號】    97,易,127
【裁判日期】    970702
【裁判案由】    竊盜
【裁判全文】
臺灣臺東地方法院刑事判決               97年度易字第127號
公  訴  人  臺灣臺東地方法院檢察署檢察官
被      告  丙○○
上列被告因竊盜案件，經檢察官提起公訴（97年度偵字第955號
），本院依簡式審判程序審理，判決如下：
    主  文
丙○○攜帶兇器竊盜，累犯，處有期徒刑肆月，如易科罰金，以
新臺幣壹仟元折算壹日。扣案之鐵剪壹支沒收。
    事  實
一、丙○○前因竊盜、違反空氣污染防制法、竊盜、公共危險、
    過失傷害案件，經本院分別判處有期徒刑6月、3月、4月、8
    月、2月確定，再經本院於民國96年8月6日以96年度聲減字
    第264號裁定減刑並定其應執行有期徒刑10月，於同年12月
    22日執行完畢。詎仍不知悔改，竟意圖為自己不法所有，於
    97年5月12日下午4時許，前往位在臺東縣太麻里鄉北里村森
    川31號無人居住使用之空屋，持其所有客觀上可為兇器使用
    之鐵剪1支，竊取該屋內乙○○所有之電纜線6公斤（其中1
    公斤係以上開鐵剪剪斷後竊取，其餘部分則係於該空屋地面
    撿拾而竊取之）得逞【價值約新臺幣（下同）200元】。嗣
    於同日下午5時45分許，丙○○騎乘機車載運上開電纜線停
    在同縣太麻里鄉美和村86之35號某不詳五金行前購買刀片時
    ，因行跡可疑，為巡邏員警攔查，經其同意搜索後，當場在
    其機車所載運之飼料袋內扣得上開電纜線6公斤及其所有供
    犯罪所用之鐵剪1支，始查知上情。
二、案經臺東縣警察局大武分局報告臺灣臺東地方法院檢察署檢
    察官偵查起訴。
    理  由
一、訊據被告丙○○對於上開犯罪事實，業於本院準備程序及審
    理時坦承不諱（見本院卷第35頁背面及38頁），核與證人即
    被害人李崑榮於警詢中證述之情節大致相符（見警卷第7至9
    頁）。並有搜索扣押筆錄1份、贓物認領保管單、臺東縣警
    察局大武分局扣押物品目錄表、刑案現場測繪圖各1紙、指
    認照片1張及刑案現場照片20張在卷可佐（見警卷第14至29
    頁），足認被告前揭任意性自白確與事實相符，應可採信。
    至於證人即被害人乙○○於警詢中雖證稱其遭竊之上開電纜
    線總價約1,800元云云（見警卷第8頁），然查被告所竊上開
    電纜線，部分已甚為老舊，且其兩端並無以鐵剪剪切之新痕
    ，顯非仍供傳輸電力所用，足徵其客觀經濟價值甚微，況遍
    覽全案證據資料，亦查無其他積極證據足資佐證前揭被告所
    竊電纜線總價確係1,800元，自不能徒憑證人即被害人乙○
    ○上開片面之詞，遽為不利被告事實之認定，附此敘明。綜
    上，本件事證已臻明確，被告上開犯行洵堪認定，應予依法
    論科。
二、按刑法第321條第1項第3款之攜帶兇器竊盜罪，係以行為人
    攜帶兇器竊盜為其加重條件，此所謂兇器，其種類並無限制
    ，凡客觀上足對人之生命、身體、安全構成威脅，具有危險
    性之兇器均屬之（最高法院79年台上字第5253號判例參照）
    。本件被告丙○○攜至盜所用以剪切上開電纜線之鐵剪1支
    ，係金屬鐵製材質，且堪以剪斷前揭電纜線，足徵其質地堅
    硬、銳利，依社會一般觀念足以對人之生命、身體安全構成
    威脅，在客觀上顯然具有危險性，應屬兇器無訛。是核被告
    所為，係犯刑法第321條第1項第3款之攜帶兇器竊盜罪。被
    告有如犯罪事實欄所載論罪科刑及執行情形，有臺灣高等法
    院被告前案紀錄表1份附卷可按，其於有期徒刑執行完畢後
    ，5年以內故意再犯本件有期徒刑以上之罪，應依刑法第47
    條第1項規定論以累犯，並加重其刑。次按刑法第59條規定
    ，犯罪之情狀顯可憫恕，認科以最低度刑仍嫌過重者，得酌
    量減輕其刑，同法第57條規定，科刑時應以行為人之責任為
    基礎，並審酌一切情狀，尤應注意下列事項（共10款），為
    科刑重輕之標準，兩條適用上固有區別，惟所謂「犯罪之情
    狀」與「一切情形」云云，並非有截然不同之領域，於裁判
    上酌減其刑時，應就犯罪一切情狀（包括第57條所列舉之10
    款事項），予以全盤考量，審酌其犯罪有情輕法重之事由（
    即判例所稱有特殊之原因與環境等等，在客觀上足以引起一
    般同情，以及宣告法定低度刑，是否猶嫌過重），以為判斷
    。故適用第59條酌量減輕其刑時，並不排除第57條所列舉10
    款事由之審酌，惟其程度應達於有情輕法重之情事，始可予
    以酌減（最高法院70年度第6次刑事庭會議決議參照）。經
    查，被告所竊上開電纜線，其客觀上之經濟價值非鉅（約僅
    200元），是被告之行為對於被害人乙○○財產法益之侵害
    實屬甚微，況被告所竊電纜線，部分（約5公斤）已甚為老
    舊，且其兩端並無以鐵剪剪切之新痕，顯非仍供傳輸電力所
    用，已如前述，而證人即被害人乙○○於警詢時復證稱前揭
    空屋確已荒廢多年，平日並無人居住看守等語（見警卷第7
    、8頁），足見被害人乙○○雖無拋棄該空屋內物品（包括
    被告所竊前揭電纜線）所有權之意思，但因該屋已荒廢多年
    而無人居住使用，亦是不爭之事實（見警卷第20及21頁所示
    刑案現場照片），是被告之行為固無足取，但終究並未對他
    人財產法益或社會治安造成重大之危害。本院權衡被告之犯
    罪情節及其所犯罪名之法定刑責，堪認情輕法重，在客觀上
    足以引起一般之同情，雖宣告法定最低本刑，猶嫌過重，爰
    依刑法第59條之規定，酌量減輕其刑，並按同法第71條第1
    項規定，先加重後減輕之。爰審酌被告係囿於經濟上之窘境
    ，一時失慮，致罹刑章，其犯罪之手段尚稱平和，所生之危
    害甚微，且於事後坦認犯行，犯罪後態度尚可等一切情狀，
    量處如主文所示之刑，併諭知易科罰金之折算標準。扣案之
    鐵剪1把，係被告所有供犯罪所用之物，業經被告供承在卷
    （見本院卷第38頁），應依刑法第38條第1項第2款之規定，
    宣告沒收之。
據上論斷，應依刑事訴訟法第273條之1第1項、第299條第1項前
段，刑法第321條第1項第3款、第41條第1項前段、第47條第1項
、第59條、第38條第1項第2款，判決如主文。
本案經檢察官甲○○到庭執行職務
中    華    民    國    97    年    7     月     2    日
                  刑事第二庭    法  官  康文毅
以上正本證明與原本無異。
如不服本判決應於收受本判決後10日內向本院提出上訴書狀；上
訴書狀應敘述具體理由。未敘述上訴理由者，應於上訴期間屆滿
後20日內向本院補提理由書狀（均須按他造當事人之人數附繕本
）。「切勿逕送上級法院」。
告訴人或被害人對於本判決如有不服，請書具不服之理由狀，請
求檢察官上訴者，其上訴期間之計算係以檢察官收受判決正本之
日期為準。
中    華    民    國    97    年    7     月     2    日
                                書記官  林傳坤
附錄所犯法條：
中華民國刑法第321條（加重竊盜罪）
犯竊盜罪而有左列情形之一者，處六月以上、五年以下有期徒刑
：
一、於夜間侵入住宅或有人居住之建築物、船艦或隱匿其內而犯
    之者。
二、毀越門扇、牆垣或其他安全設備而犯之者。
三、攜帶兇器而犯之者。
四、結夥三人以上而犯之者。
五、乘火災、水災或其他災害之際而犯之者。
六、在車站或埠頭而犯之者。
前項之未遂犯罰之。


司法院資訊處製作；財團法人民間司法改革基金會備份。
